臺灣基隆地方法院刑事判決　　　　　　　　　　　　　九十三年度訴字第五三一號
　　公　訴　人　臺灣基隆地方法院檢察署檢察官
　　被　　　告　甲○○　男　四.
　　選任辯護人　王信雄律師
右列被告因違反槍砲彈藥刀械管制條例案件，經檢察官提起公訴（九十三年度偵字第
二五二九號），本院合議庭評議由受命法官獨任以簡式審判程序進行審理，並判決如
左：
    主      文
甲○○未經許可持有其他可發射子彈具有殺傷力之槍枝，累犯，處有期徒刑壹年陸月
，併科罰金新臺幣萬元，罰金如易服勞役，以新臺幣玖佰元即銀元佰元折算壹日
。扣案之仿貝瑞塔（ＢＥＲＥＴＴＡ）廠半自動手槍製造金屬玩具手槍之改造手槍（
槍枝管制編號0000000000號）壹枝（含彈匣壹個）、具殺傷力之改造子彈
拾貳顆，均沒收。
    事      實
一、甲○○前因竊盜案件，經本院於民國八十九年八月二十九日，以八十八年度訴字
    第五一三號判處有期徒刑一年四月確定；又因違反毒品危害防制條例案件，經臺
    灣高等法院於八十九年八月十五日，以八十九年度上易字第二七二二號判處有期
    徒刑八月確定。嗣經本院以九十年度聲字第一０一七號裁定應執行有期徒刑一年
    十一月確定，於九十年十一月十四日入監執行，九十二年六月十一日假釋出監，
    九十二年九月二十一日假釋期滿未經撤銷，其未執行之刑，以已執行論。
二、甲○○明知具有殺傷力之槍砲及彈藥，非經中央主管機關許可，不得持有，竟於
    九十三年五月中旬某日下午四時許，在基隆市○○路立體停車場附近，以新臺幣
    （下同）二萬元之代價，向姓名年籍不詳綽號「阿燦」之成年男子買受具有殺傷
    力之仿貝瑞塔（ＢＥＲＥＴＴＡ）廠半自動手槍製造金屬玩具手槍之改造手槍（
    槍枝管制編號0000000000號）乙枝（含彈匣乙個）、具殺傷力之改造
    子彈十二顆及不具殺傷力之改造子彈乙顆，並將之藏放在基隆市○○路保齡球館
    旁停車場後方貨櫃屋與山壁間之凹陷處，因而未經許可，無故持有具殺傷力之改
    造手槍及子彈；嗣甲○○於九十三年七月三日下午六時許，持上開槍、彈前往其
    不知情友人歐慶德位在臺北縣瑞芳鎮○○路○段六十二巷三十六號之住處時，為
    警據報前往現場後當場逮獲，並扣得上開具殺傷力之仿貝瑞塔（ＢＥＲＥＴＴＡ
    ）廠半自動手槍製造金屬玩具手槍之改造手槍（槍枝管制編號00000000
    00號）乙枝（含彈匣乙個）、具殺傷力之改造子彈十二顆及不具殺傷力之改造
    子彈乙顆。甲○○共計自九十三年五月中旬某日起，至九十三年七月三日止，未
    經許可，非法持有上開槍（含彈匣一個）、彈長達一月有餘。
三、案經臺北縣政府警察局瑞芳分局報請臺灣基隆地方法院檢察署檢察官偵查起訴後
    ，經本院合議庭評議由受命法官獨任以簡式審判程序進行審理。
    理      由
壹、程序事項
    查本件被告甲○○所犯者非為死刑、無期徒刑、最輕本刑為三年以上有期徒刑之
    罪或高等法院管轄第一審案件，其於準備程序進行中，先就被訴事實為有罪之陳
    述，經告知其簡式審判程序之旨，並聽取公訴人之意見後，本院業已依刑事訴訟
    法第二百七十三條之一第一項之規定，裁定由受命法官獨任以簡式審判程序進行
    本案之審理。
貳、審體事項
一、右揭事實業據被告甲○○於本院審理時坦承不諱；而本件經查扣在案之槍、彈，
    均係在被告持有中為警查獲之事實，業據證人歐慶德、周明森、徐育瑄、杜明芳
    於警詢中證述明確，且有自願受搜索同意書、扣押筆錄暨查獲照片十一幀在卷可
    稽；至扣案之改造手槍（槍枝管制編號0000000000號）乙枝（含彈匣
    乙個），係「仿貝瑞塔（ＢＥＲＥＴＴＡ）廠半自動手槍製造之玩具手槍換裝土
    造金屬槍管改造而成之改造手槍，機械性能良好，可擊發適用子彈，認具殺傷力
    」；扣案之子彈十三顆，其中八顆為直徑約八．八ｍｍ金屬彈頭，「認均係土造
    子彈，採樣三顆試射，均可擊發，認均具殺傷力」，其餘五顆，「認均係由玩具
    金屬彈殼加裝直徑約八．八ｍｍ金屬彈頭組合而成之改造子彈，採樣二顆試射結
    果：一顆，可擊發，認具殺傷力；一顆，無法擊發，認不具殺傷力」等事實，則
    經內政部警政署刑事警察局鑑定屬實，有該局九十三年七月二十七日刑鑑字第０
    九三０一四三九六八號槍彈鑑定書正本乙件在卷可考。由是堪認，被告自白與事
    實相符，堪可採信；本件在被告持有中為警查獲之扣案改造手槍乙枝及子彈十二
    顆，均屬具有殺傷力之槍枝及子彈無訛。綜上，本件事證明確；被告未經許可，
    非法持有具殺傷力之改造手槍（包括子彈）之犯行，洵堪認定。
二、核被告所為，係犯槍砲彈藥刀械管制條例第十一條第四項之未經許可持有其他槍
    枝、第十二條第四項之未經許可持有子彈罪。檢察官起訴書雖未具體敘明本件起
    訴被告持有子彈之範圍，是否包括經鑑定不具殺傷力之子彈乙顆（詳見前述），
    然此業經蒞庭檢察官於本院行準備程序時到庭確認本件起訴被告持有子彈之範圍
    僅為「具殺傷力之子彈十二顆（不包括經鑑定不具殺傷力之子彈乙顆）」（參見
    本院準備程序筆錄），本於檢察一體之原則，本院自應以蒞庭檢察官到庭確認之
    範圍，為本次起訴之範圍，合先指明。被告持有槍枝及子彈之行為，雖係自九十
    三年五月中旬某日起，至九十三年七月三日止，然因此部分之犯罪，具有行為繼
    續之性質，為繼續犯，應論以單純一罪。被告以一持有行為，分別觸犯構成要件
    不相同之上述二罪名，為異種想像競合犯，應從一重之未經許可持有其他槍枝罪
    處斷；檢察官認被告所犯上開二罪，應予分論併罰所持論據，容有誤會。末查，
    被告前曾有如事實欄所載之刑之宣告及執行情形，此有臺灣高等法院被告全國前
    案紀錄表在卷可佐，其於有期徒刑執行完畢後，五年以內再犯本件最重本刑為有
    期徒刑以上之刑之罪，為累犯，應依刑法第四十七條之規定加重其刑。爰審酌被
    告甲○○之素行、其犯罪之動機、目的、手段、所持有槍彈之數量、危害社會治
    安之程度及犯罪後態度等一切情狀，量處如主文所示之刑，以示懲儆，並就罰金
    部分諭知易服勞役之折算標準。扣案之仿貝瑞塔（ＢＥＲＥＴＴＡ）廠半自動手
    槍製造金屬玩具手槍之改造手槍（槍枝管制編號0000000000號）乙枝
    （含彈匣乙個）、具殺傷力之改造子彈十二顆，均屬違禁物（試射後之子彈並不
    失其違禁物之性質），自應依刑法第三十八條第一項第一款之規定，宣告沒收；
    至扣案不具殺傷力之子彈乙顆，既非違禁物，亦非被告供本件犯罪所用之物，是
    本院自無從併為沒收之諭知，併此指明。
據上論斷，應依刑事訴訟法第二百七十三條之一第一項、第二百九十九條第一項前段
，槍砲彈藥刀械管制條例第十一條第四項、第十二條第四項，刑法第十一條前段、第
五十五條、第四十七條、第四十二條第二項、第三十八條第一項第一款，現行法規所
定貨幣單位折算新臺幣條例第二條，罰金罰鍰提高標準條例第二條，判決如主文。
本案經檢察官王亞樵到庭執行職務。
中      華      民      國      九十三      年      九      月  二十九  日
                                臺灣基隆地方法院刑事第四庭
                                    法  官    王  慧  惠
右正本證明與原本無異。
對於本件判決如有不服，應於收受送達後十日內，向本院提出上訴書狀，上訴於臺灣
高等法院，並按他造當事人之人數附具繕本。
                                    書記官    王  月  娥
中      華      民      國      九十三      年      九      月  二十九  日
附錄論罪法條：
槍砲彈藥刀械管制條例第十一條第四項
未經許可，持有、寄藏或意圖販賣而陳列第一項所列槍砲者，處一年以上七年以下有
期徒刑，併科新臺幣七百萬元以下罰金。
槍砲彈藥刀械管制條例第十二條第四項
未經許可，持有、寄藏或意圖販賣而陳列子彈者，處五年以下有期徒刑，併科新台幣
三百萬元以下罰金。
